臺灣臺南地方法院刑事裁定
111年度撤緩字第93號
聲  請  人  臺灣臺南地方檢察署檢察官
受  刑  人  林家宇


上列聲請人因受刑人違反洗錢防制法案件，聲請撤銷緩刑之宣告
（111年度執聲字第543號），本院裁定如下：
    主  文
聲請駁回。
    理  由
一、聲請意旨略以：受刑人林家宇因犯洗錢防制法案件，經本院
    於民國110年12月30日以110年度金簡字第131號判處有期徒
    刑3月，併科罰金新臺幣（下同）1萬元，緩刑2年，於111年
    2月7日確定在案。惟受刑人在緩刑期前即110年7月23日至同
    年8月3日復故意犯洗錢防制法案件，經本院於111年3月14日
    以111年度金簡字第47號判處有期徒刑4月，併科罰金1萬元
    ，於前案緩刑期間內之111年4月12日確定，迄今未逾6月，
    核其所為，已合於刑法第75條之1第1項第1款所定得撤銷緩
    刑宣告之原因，爰依刑事訴訟法第476條聲請撤銷緩刑之宣
    告等語。
二、按受緩刑之宣告，於緩刑期前因故意犯他罪，而在緩刑期內
    受逾6月有期徒刑之宣告確定者，撤銷其緩刑宣告。前項撤
    銷之聲請，於判決確定後6月以內為之，刑法第75條第1項第
    2款、第2項分別定有明文。94年2月2日與98年6月10日修正
    理由略以：「現行關於緩刑前或緩刑期間故意犯他罪，而在
    緩刑期內受得易科罰金之有期徒刑之宣告者，列為應撤銷緩
    刑之事由，因認過於嚴苛，而排除第75條應撤銷緩刑之事由
    ，移列至得撤銷之事由，俾使法官依被告再犯情節，而裁量
    是否撤銷先前緩刑之宣告」、「依本法第41條第3項之規定
    ，受6月以下有期徒刑或拘役之宣告而不得易科罰金者，亦
    得易服社會勞動。此類案件既可無庸入監執行，故於緩刑之
    效果，應與受得易科罰金之案件相同，成為本條得撤銷緩刑
    之事由。又得易科罰金或易服社會勞動之案件皆係受6月以
    下有期徒刑之宣告，爰修正第1項第1款及第2款。」，故檢
    察官以行為人有刑法第75條之1第1項「得」撤銷緩刑之各款
    事由，據以聲請撤銷緩刑之宣告，法院應依職權本於合目的
    性之裁量，妥適審酌被告所犯前後數罪間，關於法益侵害之
    性質、再犯之原因、違反法規範之情節是否重大、被告主觀
    犯意所顯現之惡性及其反社會性等情，是否已使前案原為促
    使惡性輕微之被告或偶發犯、初犯改過自新而宣告之緩刑，
    已難收其預期之效果，而確有執行刑罰之必要，此與同法第
    75條第1項所定2款要件有一具備，即毋庸再行審酌其他情狀
    ，應逕予撤銷緩刑之情形不同。又緩刑之宣告應撤銷者，由
    受刑人所在地或其最後住所地之地方法院檢察官聲請該法院
    裁定之，刑事訴訟法第476條亦定有明文。
三、經查：
　㈠受刑人因犯洗錢防制法案件，經本院於110年12月30日以110
    年度金簡字第131號判處有期徒刑3月，併科罰金1萬元，緩
    刑2年，於111年2月7日確定在案（下稱前案）。惟受刑人在
    緩刑期前即110年7月23日至同年8月3日復故意犯洗錢防制法
    案件，經本院於111年3月14日以111年度金簡字第47號判處
    有期徒刑4月，併科罰金1萬元，於前案緩刑期間內之111年4
    月12日確定（下稱後案）等情，有上開判決書、臺灣高等法
    院被告前案紀錄表各1份在卷可稽，應堪認定。惟本件受刑
    人雖於緩刑期前故意再犯他罪，而於緩刑期間受6月以下有
    期徒刑之宣告確定業如前述，而合於上開得撤銷緩刑之要件
    ，然是否足認前案緩刑之宣告難收其預期效果，而有執行刑
    罰之必要，仍須衡酌相關事實狀況決定之。
　㈡查受刑人所犯前案係於109年11月6、7日某時許，將友人李啟
    瑞所轉交他人之遠東銀行帳戶存摺、提款卡、網路銀行帳號
    及密碼等，以1萬元之代價出租予共犯莊泓裕，莊泓裕再出
    租提供予「吳愉家」所屬之詐欺集團成員作為詐欺取財之工
    具，並有2人因而受騙匯款至上開帳戶；而後案係於110年7
    月19日，將其所有台新銀行帳戶之存摺、提款卡(含密碼)以
    1萬元之代價，出租予真實姓名年籍不詳之人使用，容任他
    人作為詐欺取財之工具，並有6人受騙匯款至其台新銀行帳
    戶內。受刑人前案、後案均為違反洗錢防制法案件，然後案
    之犯罪時間係於前案110年9月30日偵查終結起訴前，是受刑
    人主觀上雖有幫助詐欺取財、洗錢之未必故意存在，但其後
    案提供自己帳戶資料時，確實尚未有因同類案件遭起訴、判
    刑之紀錄，並非已明知違法再度出租交付帳戶而犯法，難認
    為其於上開行為時主觀惡性重大。其次，受刑人參與詐欺集
    團之模式，係將他人、自己所申辦之金融帳戶資料出租，幫
    助詐欺集團成員從事詐欺取財、洗錢等犯行，係居於該組織
    之下層地位，其參與情節尚難認重大；又其於前案坦承犯行
    ，並與告訴人調解成立，賠償其所受損失，已儘量降低其所
    造成之損害，而於後案亦坦承犯行，足見受刑人對於所作所
    為，顯有悔意，是難認其有修法意旨所指惡性較重、未因此
    有改過遷善之意，亦無法逕予推認原宣告之緩刑難收預期效
    果，而有執行刑罰之必要。
  ㈢綜上所述，聲請人之聲請撤銷前開緩刑之宣告尚無必要，為
    無理由，應予駁回。
四、依刑事訴訟法第220條之規定，裁定如主文。　
中　　華　　民　　國　　111 　年　　5 　　月　　26　　日
                  刑事第十四庭  法  官  蕭雅毓
以上正本證明與原本無異。
如不服本裁定，應於收受送達後5 日內向本院提出抗告狀。（應
附繕本）
                                書記官  李如茵
中　　華　　民　　國　　111 　年　　5 　　月　　26　　日